【裁判字號】    98,審智,9
【裁判日期】    980220
【裁判案由】    排除侵害
【裁判全文】
臺灣臺北地方法院民事裁定               98年度審智字第9號
原      告  英商劍橋大學（THE UNIVERSITY OF CAMBRIDGE）
法定代理人  克莉絲汀納托CH.
訴訟代理人  張伯時律師
                      乙○○○.
被      告  宏橋國際事業有限公司
法定代理人  甲○○
上列當事人間請求排除侵害事件，本院裁定如下：
    主  文
本件移送智慧財產法院。
    理  由
一、本件原告起訴主張略以：原告為世界著名之學府之一，事業
    主體包括著名之劍橋大學出版社及劍橋大學考試委員會，歷
    史背景長達八百年之久，並透過書店、授權考試中心及其他
    類似地區代表而在臺灣有直接或間接之商業活動，且在商品
    或相關服務上廣泛使用「Cambridge」，以表彰該外文字有
    其特定規範標準、歷史及聲譽，乃是源自於原告或其事業主
    體，因之，原告於全世界註冊使用外文字「Cambridge」之
    商標與網域名稱，使相關消費者均已熟知該商標與網域名稱
    與原告所有之商品及服務具有關聯性，自屬著名商標。而被
    告註冊之網域名稱「Cambridge.com.tw」實已侵害原告商標
    權甚鉅，除有違財團法人台灣網路資訊中心網域名稱爭議處
    理辦法第5條第1項規定外，亦違反公平交易法第20條第1項
    第2款之規定。為此，爰依公平交易法第30條、第34條及商
    標法第62條規定提起本件訴訟等語。並聲明：(一)臺北律師公
    會97年度網爭字第12號專家小組決定應予撤銷，被告不得使
    用相同或近似於「Cambridge」之字樣作為其英文網域名稱
    之特取部分；(二)被告應向Hinet中華電信數據通信分公司辦
    理註銷「Cambridge.com.tw」網域名稱之登記；(三)被告應負
    擔費用將本案最後事實審判決書主文刊載於中國時報及聯合
    報第一版（全國版下半版面）各1日。
二、按訴訟之全部或一部，法院認為無管轄權者，依原告聲請或
    依職權以裁定移送其管轄法院，民事訴訟法第28條第1項定
    有明文。復按，依專利法、商標法、著作權法、光碟管理條
    例、營業秘密法、積體電路電路布局保護法、植物品種及種
    苗法或公平交易法所保護之智慧財產權益所生之第一審及第
    二審民事訴訟事件由智慧財產法院管轄，智慧財產法院組織
    法第3條第1款定有明文。經查，本件原告係主張其商標權及
    服務之表徵遭侵害，故所提起之民事排除侵害訴訟，除非兩
    造合意以普通法院為第一審管轄法院，否則應向智慧財產法
    院起訴，然綜觀本件原告起訴狀所載之事實暨所附之證據，
    並未有被告同意原告向普通法院提起本件訴訟之陳述及證物
    ，原告向無管轄權之本院起訴，顯係違誤。爰依職權將本件
    移送於該管轄法院。
三、依前開法條，裁定如主文。
中    華    民    國    98    年    2     月    20    日
                  民事第六庭    法  官  林秀圓
以上正本係照原本作成
如對本裁定抗告須於裁定送達後10日內向本院提出抗告狀，並繳
納抗告費新臺幣1,000元
中    華    民    國    98    年    2     月    20    日
                                書記官  馮姿蓉


司法院資訊處製作；財團法人民間司法改革基金會備份。
